【裁判字號】    94,易,356
【裁判日期】    950404
【裁判案由】    恐嚇取財等
【裁判全文】
臺灣苗栗地方法院刑事判決               94年度易字第356號
公  訴  人  臺灣苗栗地方法院檢察署檢察官
被      告  癸○○
上列被告因恐嚇取財等案件，經檢察官提起公訴（93年度偵字第
4110號、94年度偵字第1 號、偵字第2 號、偵字第135 號、偵緝
字第74號），因被告為有罪陳述，經合議庭裁定適用簡式審判程
序，判決如下：
    主  文
癸○○連續意圖為自己不法之所有，以恐嚇使人將本人之物交付
，累犯，處有期徒刑壹年貳月。扣案之行動電話貳支（序號：00
0000000000000、000000000000000）沒收。
    事  實
一、癸○○因犯恐嚇罪，經臺灣高等法院台中分院判處有期徒刑
    6 月，於民國93年7 月5 日確定，同年8 月31日執行完畢（
    構成累犯），竟不知悔改，又基於意圖為自己不法所有之概
    括犯意，自93年8 月間某日起至同年11月10日上午9 時30分
    許為警查獲止，在苗栗縣公館鄉北坑村附近山區架設鴿網，
    竊捕他人訓練或比賽經過該處之賽鴿。並於收購戊○○與Ｃ
    ○○之帳戶後，循賽鴿腳環上之飼主姓名、電話等相關資料
    ，利用電話號碼為0000000000號之行動電話2 支（序號：00
    0000000000000 、000000000000000）與 飼主接洽，告知每
    1 隻賽鴿約新台幣（下同）1500元至2500元之代價，需依指
    示匯入指定之上開戊○○、Ｃ○○之帳戶內，否則將無從取
    回賽鴿等有害財產安全之方式，恐嚇飼主交付錢財。遂自93
    年（起訴書誤為94年）8 月7 日起至同年11月10日被查獲時
    止，陸續有辛○○、申○○、Ａ○○、酉○○、未○○、鄧
    登文、Ｅ○○、Ｂ○○、玄○○、劉寶豬、午○○、己○○
    、丁○○、乙○○、戌○○、Ｇ○○、甲○○、黃○○、壬
    ○、宙○○、Ｆ○○、辰○○、子○○、巳○○、卯○○、
    寅○○、地○○、丑○○等人，因恐所飼養之賽鴿遭殺害，
    遂於收到癸○○之電話恐嚇後，分別依指示匯款入戶名為Ｃ
    ○○（另予判決）之帳戶內；又有酉○○、宇○○、Ｄ○○
    、亥○○、丙○○、天○○、李道賢分別在遭恐嚇後依指示
    匯款入戊○○之帳戶內。嗣於93年11月10日上午9 時30分許
    ，經警持搜索票赴苗栗縣頭屋鄉北坑村4 鄰10號搜索，起出
    前開行動電話2 支、癸○○提領上述帳戶內金錢時所著之上
    衣2 件，並至同鄰8 號空屋處起出遭網擄之賽鴿4 隻（已發
    還被害人）。
二、案經苗栗縣警察局、苗栗縣警察局通霄分局報告臺灣苗栗地
    方法院檢察署檢察官偵查起訴。
    理  由
一、有關被告癸○○連續竊鴿勒贖被害人之事實，業據被告癸○
    ○於偵、審中供認不諱，且經被害人辛○○等35人於警訊中
    指述歷歷，復核與同案共犯庚○○於警訊中供述相符。至於
    被告於提款機提領贓款時所穿著之上衣2 件，亦係在被告居
    住處所查獲，與提款機處攝得之照片內容一致。此外，復有
    匯款單據影本35紙、0000000000電話通聯紀錄1 份、扣案之
    插配SIM 卡之行動電話2 支、提領Ｃ○○戶頭內6 筆金錢清
    單明細1 紙、提領被告戊○○戶頭內3 筆金錢清單明細1紙
    、查獲鴿網現場照片8 幀、提領贓款之照片11張及在被告處
    所起出遭網擄之賽鴿4 隻等物證附卷可稽，足證被告自白犯
    行核與事實相符，事證明確，犯行洵堪認定。
二、核被告癸○○所為，係犯刑法第321 條第1 項第3 款、第34
    6 條第1 項之罪。被告所犯竊盜、恐嚇取財等罪，均時間緊
    接，犯罪構成要件相同，顯均係基於概括犯意為之，為連續
    犯，均應依刑法第56條規定，加重其刑。上開二罪間，係以
    竊盜為方法達恐嚇取財之結果，有牽連關係，應依刑法第55
    條之規定，從一重之恐嚇取財罪處斷。又被告本件犯罪行為
    係連續狀態，其犯罪行為係計算至93年11月10日止，而被告
    前曾犯如事實欄所示之罪，經臺灣高等法院台中分院判處有
    期徒刑6 月確定，並於93年8 月31日執行完畢，有台灣苗栗
    地方法院檢察署刑案資料查註紀錄表在卷可稽，其受有期徒
    刑執行完畢後，五年以內再犯本件有期徒刑以上之罪，為累
    犯，即應依刑法第47條規定遞加重其刑（公訴人認為同案被
    告徐仁峰係與癸○○（另予判決）間為共同正犯，尚有未洽
    ，爰逕予變更，且無庸變更法條）。爰審酌被告癸○○犯罪
    之動機、目的、手段，犯罪所生之危害、犯罪後之態度等一
    切情狀，量處如主文所示之刑。至於扣案之行動電話2 支均
    係被告癸○○犯罪所用之物，且屬被告所有，業據被告供陳
    在卷，爰依刑法第38條第3 項、第1 項第2 款規定宣告沒收
    。
三、如不服本件判決，得自收受送達之日起10日內，向本院提起
    上訴。
本案經檢察官戴瑞麒到庭執行職務。
據上論斷，應依刑事訴訟法第273 條之1 第1 項、第299 條第1
項前段、第310 條之2 ，刑法第56條、第321 條第1 項第3 款、
第346 條第1 項、第55條、第47條、第38條第3 項、第1 項第2
款，罰金罰鍰提高標準條例第1 條前段，判決如主文。
本案件由檢察官戴瑞麒到庭執行職務。
中    華    民    國    95    年    4     月    4     日
                  刑事第二庭法  官  楊台清
以上正本證明與原本無異。
如不服本判決，應於判決送達後10日內向本院提出上訴狀（應抄
附繕本）。告訴人或被害人如對於本判決不服者，應具備理由請
求檢察官上訴，其上訴期間之計算係以檢察官收受判決正本之日
期為準。
                            書記官  劉千瑄
中    華    民    國    95    年    4     月    4     日
附錄論罪科刑法條：
中華民國刑法第321條第1項第3款：
犯竊盜罪而有左列情形之一者，處6 月以上、5 年以下有期徒刑
：三攜帶兇器而犯之者。
中華民國刑法第346條第1項：
意圖為自己或第三人不法之所有，以恐嚇使人將本人或第三人之
物交付者，處6 月以上5 年以下有期徒刑，得併科1 千元以下罰
金。
中華民國刑法第30條：
幫助他人犯罪者，為從犯。雖他人不知幫助之情者，亦同。
從犯之處罰，得按正犯之刑減輕之。


司法院資訊處製作；財團法人民間司法改革基金會備份。
